---
title: "supp_figures"
author: "Nico"
date: "7/15/2020"
output: pdf_document
---
```{r Librerias,echo=FALSE, message=FALSE, warning=FALSE}
library(lubridate)
library(tidyr)
library(dplyr)
library(ggplot2)
library(readr)
library(rmarkdown)
library(mosaicData)
library(stringr)
library(htmlwidgets)
library(ggthemes)
library(pander)
library(xtable)
library(reshape2)
library(scales)
library(abind)
library(data.table)
library(knitr)
library(broom)
```


Arme los datos de la siguiente manera
En general los nombres de data frame arrancan con el nombre del modelo, despues dicen cual es el experimento y finalmente aclaran si se trata de datos estructurales (area y entropia shanon) o datos de concentraciones (data).
Por ejemplo:
**VesicularT0CisternAreaData**


$\bullet$ Los datos frames que terminan con AreaData son datos de cisternArea.csv
$\bullet$ Los datos frames que terminan con Data son datos ResultsIntrTransp3.csv
$\bullet$ Luego armamos matrices con los datos, esto aun no esta automatizado para tomar todos los .csv's que haya en una carpeta.


```{r eval=FALSE, message=FALSE, warning=FALSE, include=FALSE}
#F = Fusion Homotipica
CisternsAreaNames <-list.files(path = "/home/user/Desktop/Pasantia/datos_franco/vesicular_conFhomo/resultados vesicular 7-7/", pattern = "cisternsArea*", full.names = T)

VesicularTCisternAreaData<-data.frame(matrix(nrow=150,ncol=64))
for (i in 1:length(CisternsAreaNames)){
  if(i!=1){ 
  SubjectDataM<-read.csv(CisternsAreaNames[i],header=TRUE,sep=",")
  VesicularTCisternAreaData<-bind_cols(VesicularTCisternAreaData,SubjectDataM)
  
  
  }
  else if (i==1){VesicularTCisternAreaData<-(SubjectDataM<-read.csv(CisternsAreaNames[i],header=TRUE,sep=","))
 }}
#write.csv(VesciularT5CisternAreaData,'/home/user/Desktop/Pasantia/FroozenEndosomes/5cisternas/VesciularT5CisternAreaData',row.names = T)
VesicularTFCisternAreaData<-VesicularTCisternAreaData
```

```{r eval=FALSE, message=FALSE, warning=FALSE, include=FALSE}
#Maturation estable p=0.001
CisternsAreaNames <-list.files(path = "/home/user/Desktop/Pasantia/datos_franco/Maturation/estable/Resultados-maturation-estable_-no-saturado-9-7/Resultados maturation estable, no saturado 9-7/", pattern = "cisternsArea*", full.names = T)

MaturationCisternAreaData<-data.frame(matrix(nrow=150,ncol=64))
for (i in 1:length(CisternsAreaNames)){
  if(i!=1){ 
  SubjectDataM<-read.csv(CisternsAreaNames[i],header=TRUE,sep=",")
  MaturationCisternAreaData<-bind_cols(MaturationCisternAreaData,SubjectDataM)
  
  
  }
  else if (i==1){MaturationCisternAreaData<-(SubjectDataM<-read.csv(CisternsAreaNames[i],header=TRUE,sep=","))
 }}
#write.csv(VesciularT5CisternAreaData,'/home/user/Desktop/Pasantia/FroozenEndosomes/5cisternas/VesciularT5CisternAreaData',row.names = T)
#MaturationFCisternAreaData<-MaturationCisternAreaData
```

```{r eval=FALSE, message=FALSE, warning=FALSE, include=FALSE}
#Distilation Estable
CisternsAreaNames <-list.files(path = "/home/user/Desktop/Pasantia/datos_franco/Distilation/Resultados-Distillation-estable_-no-sat-13-7/Resultados Distillation estable, no sat 13-7/", pattern = "cisternsArea*", full.names = T)

DistilationCisternAreaData<-data.frame(matrix(nrow=150,ncol=64))
for (i in 1:length(CisternsAreaNames)){
  if(i!=1){ 
  SubjectDataM<-read.csv(CisternsAreaNames[i],header=TRUE,sep=",")
  DistilationCisternAreaData<-bind_cols(DistilationCisternAreaData,SubjectDataM)
  
  
  }
  else if (i==1){DistilationCisternAreaData<-(SubjectDataM<-read.csv(CisternsAreaNames[i],header=TRUE,sep=","))
 }}
#write.csv(VesciularT5CisternAreaData,'/home/user/Desktop/Pasantia/FroozenEndosomes/5cisternas/VesciularT5CisternAreaData',row.names = T)
#DistilationFCisternAreaData<-DistilationCisternAreaData
```

```{r echo=FALSE, message=FALSE, warning=FALSE}
#Fusion Homotipica
Vnames<-list.files(path = "/home/user/Desktop/Pasantia/datos_franco/vesicular_conFhomo/resultados vesicular 7-7/", pattern = "ResultsIntrTransp3*", full.names = T)
VesicularTData<-data.frame(matrix(nrow=150,ncol=64))
for (i in 1:length(Vnames)){
  if(i!=1){ 
  SubjectDataM<-read.table(Vnames[i],header=TRUE,sep=",")
  VesicularTData<-bind_cols(VesicularTData,SubjectDataM)
  
  
  }
  else if (i==1){VesicularTData<-(SubjectDataM<-read.table(Vnames[i],header=TRUE,sep=","))
  }}
VesicularTFData<-VesicularTData
#write.csv(VesciularT5Data,'/home/user/Desktop/Pasantia/FroozenEndosomes/5cisternas/VesciularT5Data',row.names = T)
```

```{r echo=FALSE, message=FALSE, warning=FALSE}
#Maturation
Mnames<-list.files(path = "/home/user/Desktop/Pasantia/datos_franco/Maturation/estable/Resultados-maturation-estable_-no-saturado-9-7/Resultados maturation estable, no saturado 9-7/", pattern = "ResultsIntrTransp3*", full.names = T)
MaturationData<-data.frame(matrix(nrow=150,ncol=64))
for (i in 1:length(Mnames)){
  if(i!=1){ 
  SubjectDataM<-read.table(Mnames[i],header=TRUE,sep=",")
 MaturationData<-bind_cols(MaturationData,SubjectDataM)
  
  
  }
  else if (i==1){MaturationData<-(SubjectDataM<-read.table(Mnames[i],header=TRUE,sep=","))
  }}

#write.csv(VesciularT5Data,'/home/user/Desktop/Pasantia/FroozenEndosomes/5cisternas/VesciularT5Data',row.names = T)
```

```{r echo=FALSE, message=FALSE, warning=FALSE}
#Distilation
Dnames<-list.files(path = "/home/user/Desktop/Pasantia/datos_franco/Distilation/Resultados-Distillation-estable_-no-sat-13-7/Resultados Distillation estable, no sat 13-7/", pattern = "ResultsIntrTransp3*", full.names = T)
DistilationData<-data.frame(matrix(nrow=150,ncol=64))
for (i in 1:length(Dnames)){
  if(i!=1){ 
  SubjectDataM<-read.table(Dnames[i],header=TRUE,sep=",")
 DistilationData<-bind_cols(DistilationData,SubjectDataM)
  
  
  }
  else if (i==1){DistilationData<-(SubjectDataM<-read.table(Dnames[i],header=TRUE,sep=","))
  }}

#write.csv(VesciularT5Data,'/home/user/Desktop/Pasantia/FroozenEndosomes/5cisternas/VesciularT5Data',row.names = T)
```
**BANDERAS**

*VesicularArea*
```{r banderaVesicularMean echo=FALSE, message=FALSE, warning=FALSE}

C2<-rowMeans(VesicularTFCisternAreaData[,c("RabB","RabB1","RabB2","RabB3","RabB4","RabB5","RabB6","RabB7","RabB8","RabB9")])
C3<-rowMeans(VesicularTFCisternAreaData[,c("RabC","RabC1","RabC2","RabC3","RabC4","RabC5","RabC6","RabC7","RabC8","RabC9")])
C4<-rowMeans(VesicularTFCisternAreaData[,c("RabD","RabD1","RabD2","RabD3","RabD4","RabD5","RabD6","RabD7","RabD8","RabD9")])
C5<-rowMeans(VesicularTFCisternAreaData[,c("RabE","RabE1","RabE2","RabE3","RabE4","RabE5","RabE6","RabE7","RabE8","RabE9")])
C1<-rowMeans(VesicularTFCisternAreaData[,c("RabA","RabA1","RabA2","RabA3","RabA4","RabA5","RabA6","RabA7","RabA8","RabA9")])

dataframepromedioD1CisternArea<-data.frame(C5,C4,C3,C2,C1)
n<-length(dataframepromedioD1CisternArea$C1)*100
ticks<-seq(100,n,by=100)
dataframepromedioD1CisternArea$ticks<-ticks
d1<-melt(dataframepromedioD1CisternArea,id.vars="ticks")
CisternAreaGrafPromedio<-ggplot(d1, aes(x=ticks, y=value, fill=variable)) + geom_area()+labs(x="",y="")+ scale_fill_manual(values = c("C1" = "blue", "C2" = "skyblue2","C3"="green4","C4"="red","C5"="yellow"))+theme_classic()+theme(legend.position="none", axis.ticks.length=unit(0.5, "cm"))+theme(axis.ticks.margin=unit(0.5, "cm"))+scale_x_continuous(breaks= c(0,15000,30000,45000,60000))+theme(legend.key.size = unit(3, "cm"))#+theme(text=element_text(size = 30))+theme(legend.position="none")+theme(legend.title=element_blank())+theme(plot.title = element_text(hjust=0.7))+theme(axis.text.x =element_blank())+theme(axis.text.y = element_blank())+theme(legend.text = element_text(size =75 ))+theme(axis.title = element_text(size = 80))+theme(axis.line = element_line(size=3))+theme(axis.ticks = element_line(colour = "black", size = 3))
CisternAreaGrafPromedio
ggsave("CisternAreaGrafPromedio1.png",plot = CisternAreaGrafPromedio, width = 26, height = 20, dpi = 150, units = "in", device='png')
```

```{r banderaVesicularCorrida1 echo=FALSE, message=FALSE, warning=FALSE}

C2<-VesicularTFCisternAreaData$RabB #rowMeans(VesicularTFCisternAreaData[,c("RabB","RabB1","RabB2","RabB3","RabB4","RabB5","RabB6","RabB7","RabB8","RabB9")])
C3<-VesicularTFCisternAreaData$RabC
  #rowMeans(VesicularTFCisternAreaData[,c("RabC","RabC1","RabC2","RabC3","RabC4","RabC5","RabC6","RabC7","RabC8","RabC9")])
C4<-VesicularTFCisternAreaData$RabD
  #rowMeans(VesicularTFCisternAreaData[,c("RabD","RabD1","RabD2","RabD3","RabD4","RabD5","RabD6","RabD7","RabD8","RabD9")])
C5<-VesicularTFCisternAreaData$RabE
  #rowMeans(VesicularTFCisternAreaData[,c("RabE","RabE1","RabE2","RabE3","RabE4","RabE5","RabE6","RabE7","RabE8","RabE9")])
C1<-VesicularTFCisternAreaData$RabA
  #rowMeans(VesicularTFCisternAreaData[,c("RabA","RabA1","RabA2","RabA3","RabA4","RabA5","RabA6","RabA7","RabA8","RabA9")])

dataframepromedioD1CisternArea<-data.frame(C5,C4,C3,C2,C1)
n<-length(dataframepromedioD1CisternArea$C1)*100
ticks<-seq(100,n,by=100)
dataframepromedioD1CisternArea$ticks<-ticks
d1<-melt(dataframepromedioD1CisternArea,id.vars="ticks")
CisternAreaGrafPromedio<-ggplot(d1, aes(x=ticks, y=value, fill=variable)) + geom_area()+labs(x="",y="")+ scale_fill_manual(values = c("C1" = "blue", "C2" = "skyblue2","C3"="green4","C4"="red","C5"="yellow"))+theme_classic()+theme(legend.position="none", axis.ticks.length=unit(0.5, "cm"))+theme(axis.ticks.margin=unit(0.5, "cm"))+scale_x_continuous(breaks= c(0,15000,30000,45000,60000))+theme(legend.key.size = unit(3, "cm"))#+theme(text=element_text(size = 30))+theme(legend.position="none")+theme(legend.title=element_blank())+theme(plot.title = element_text(hjust=0.7))+theme(axis.text.x =element_blank())+theme(axis.text.y = element_blank())+theme(legend.text = element_text(size =75 ))+theme(axis.title = element_text(size = 80))+theme(axis.line = element_line(size=3))+theme(axis.ticks = element_line(colour = "black", size = 3))
CisternAreaGrafPromedio
ggsave("CisternAreaGrafcorrida1.png",plot = CisternAreaGrafPromedio, width = 26, height = 20, dpi = 150, units = "in", device='png')
```

```{r banderaVesicularCorrida2 echo=FALSE, message=FALSE, warning=FALSE}

C2<-VesicularTFCisternAreaData$RabB1 #rowMeans(VesicularTFCisternAreaData[,c("RabB","RabB1","RabB2","RabB3","RabB4","RabB5","RabB6","RabB7","RabB8","RabB9")])
C3<-VesicularTFCisternAreaData$RabC1
  #rowMeans(VesicularTFCisternAreaData[,c("RabC","RabC1","RabC2","RabC3","RabC4","RabC5","RabC6","RabC7","RabC8","RabC9")])
C4<-VesicularTFCisternAreaData$RabD1
  #rowMeans(VesicularTFCisternAreaData[,c("RabD","RabD1","RabD2","RabD3","RabD4","RabD5","RabD6","RabD7","RabD8","RabD9")])
C5<-VesicularTFCisternAreaData$RabE1
  #rowMeans(VesicularTFCisternAreaData[,c("RabE","RabE1","RabE2","RabE3","RabE4","RabE5","RabE6","RabE7","RabE8","RabE9")])
C1<-VesicularTFCisternAreaData$RabA1
  #rowMeans(VesicularTFCisternAreaData[,c("RabA","RabA1","RabA2","RabA3","RabA4","RabA5","RabA6","RabA7","RabA8","RabA9")])

dataframepromedioD1CisternArea<-data.frame(C5,C4,C3,C2,C1)
n<-length(dataframepromedioD1CisternArea$C1)*100
ticks<-seq(100,n,by=100)
dataframepromedioD1CisternArea$ticks<-ticks
d1<-melt(dataframepromedioD1CisternArea,id.vars="ticks")
CisternAreaGrafPromedio<-ggplot(d1, aes(x=ticks, y=value, fill=variable)) + geom_area()+labs(x="",y="")+ scale_fill_manual(values = c("C1" = "blue", "C2" = "skyblue2","C3"="green4","C4"="red","C5"="yellow"))+theme_classic()+theme(legend.position="none", axis.ticks.length=unit(0.5, "cm"))+theme(axis.ticks.margin=unit(0.5, "cm"))+scale_x_continuous(breaks= c(0,15000,30000,45000,60000))+theme(legend.key.size = unit(3, "cm"))#+theme(text=element_text(size = 30))+theme(legend.position="none")+theme(legend.title=element_blank())+theme(plot.title = element_text(hjust=0.7))+theme(axis.text.x =element_blank())+theme(axis.text.y = element_blank())+theme(legend.text = element_text(size =75 ))+theme(axis.title = element_text(size = 80))+theme(axis.line = element_line(size=3))+theme(axis.ticks = element_line(colour = "black", size = 3))
CisternAreaGrafPromedio
#ggsave("CisternAreaGrafcorrida2.png",plot = CisternAreaGrafPromedio, width = 26, height = 20, dpi = 150, units = "in", device='png')
```

*MaturationArea*
```{r banderaVesicularMean echo=FALSE, message=FALSE, warning=FALSE}

C2<-rowMeans(MaturationCisternAreaData[,c("RabB","RabB1","RabB2","RabB3","RabB4","RabB5","RabB6","RabB7","RabB8","RabB9")])
C3<-rowMeans(MaturationCisternAreaData[,c("RabC","RabC1","RabC2","RabC3","RabC4","RabC5","RabC6","RabC7","RabC8","RabC9")])
C4<-rowMeans(MaturationCisternAreaData[,c("RabD","RabD1","RabD2","RabD3","RabD4","RabD5","RabD6","RabD7","RabD8","RabD9")])
C5<-rowMeans(MaturationCisternAreaData[,c("RabE","RabE1","RabE2","RabE3","RabE4","RabE5","RabE6","RabE7","RabE8","RabE9")])
C1<-rowMeans(MaturationCisternAreaData[,c("RabA","RabA1","RabA2","RabA3","RabA4","RabA5","RabA6","RabA7","RabA8","RabA9")])

dataframepromedioD1CisternArea<-data.frame(C5,C4,C3,C2,C1)
n<-length(dataframepromedioD1CisternArea$C1)*100
ticks<-seq(100,n,by=100)
dataframepromedioD1CisternArea$ticks<-ticks
d1<-melt(dataframepromedioD1CisternArea,id.vars="ticks")
CisternAreaGrafPromedio<-ggplot(d1, aes(x=ticks, y=value, fill=variable)) + geom_area()+labs(x="",y="")+ scale_fill_manual(values = c("C1" = "blue", "C2" = "skyblue2","C3"="green4","C4"="red","C5"="yellow"))+theme_classic()+theme(legend.position="none", axis.ticks.length=unit(0.5, "cm"))+theme(axis.ticks.margin=unit(0.5, "cm"))+scale_x_continuous(breaks= c(0,15000,30000,45000,60000))+theme(legend.key.size = unit(3, "cm"))#+theme(text=element_text(size = 30))+theme(legend.position="none")+theme(legend.title=element_blank())+theme(plot.title = element_text(hjust=0.7))+theme(axis.text.x =element_blank())+theme(axis.text.y = element_blank())+theme(legend.text = element_text(size =75 ))+theme(axis.title = element_text(size = 80))+theme(axis.line = element_line(size=3))+theme(axis.ticks = element_line(colour = "black", size = 3))
CisternAreaGrafPromedio
#ggsave("CisternAreaGrafPromedio1.png",plot = CisternAreaGrafPromedio, width = 26, height = 20, dpi = 150, units = "in", device='png')
```

```{r banderaVesicularCorrida1 echo=FALSE, message=FALSE, warning=FALSE}

C2<-MaturationCisternAreaData$RabB #rowMeans(MaturationCisternAreaData[,c("RabB","RabB1","RabB2","RabB3","RabB4","RabB5","RabB6","RabB7","RabB8","RabB9")])
C3<-MaturationCisternAreaData$RabC
  #rowMeans(MaturationCisternAreaData[,c("RabC","RabC1","RabC2","RabC3","RabC4","RabC5","RabC6","RabC7","RabC8","RabC9")])
C4<-MaturationCisternAreaData$RabD
  #rowMeans(MaturationCisternAreaData[,c("RabD","RabD1","RabD2","RabD3","RabD4","RabD5","RabD6","RabD7","RabD8","RabD9")])
C5<-MaturationCisternAreaData$RabE
  #rowMeans(MaturationCisternAreaData[,c("RabE","RabE1","RabE2","RabE3","RabE4","RabE5","RabE6","RabE7","RabE8","RabE9")])
C1<-MaturationCisternAreaData$RabA
  #rowMeans(MaturationCisternAreaData[,c("RabA","RabA1","RabA2","RabA3","RabA4","RabA5","RabA6","RabA7","RabA8","RabA9")])

dataframepromedioD1CisternArea<-data.frame(C5,C4,C3,C2,C1)
n<-length(dataframepromedioD1CisternArea$C1)*100
ticks<-seq(100,n,by=100)
dataframepromedioD1CisternArea$ticks<-ticks
d1<-melt(dataframepromedioD1CisternArea,id.vars="ticks")
CisternAreaGrafPromedio<-ggplot(d1, aes(x=ticks, y=value, fill=variable)) + geom_area()+labs(x="",y="")+ scale_fill_manual(values = c("C1" = "blue", "C2" = "skyblue2","C3"="green4","C4"="red","C5"="yellow"))+theme_classic()+theme(legend.position="none", axis.ticks.length=unit(0.5, "cm"))+theme(axis.ticks.margin=unit(0.5, "cm"))+scale_x_continuous(breaks= c(0,15000,30000,45000,60000))+theme(legend.key.size = unit(3, "cm"))#+theme(text=element_text(size = 30))+theme(legend.position="none")+theme(legend.title=element_blank())+theme(plot.title = element_text(hjust=0.7))+theme(axis.text.x =element_blank())+theme(axis.text.y = element_blank())+theme(legend.text = element_text(size =75 ))+theme(axis.title = element_text(size = 80))+theme(axis.line = element_line(size=3))+theme(axis.ticks = element_line(colour = "black", size = 3))
CisternAreaGrafPromedio
#ggsave("CisternAreaGrafcorrida1.png",plot = CisternAreaGrafPromedio, width = 26, height = 20, dpi = 150, units = "in", device='png')
```

```{r banderaVesicularCorrida2 echo=FALSE, message=FALSE, warning=FALSE}

C2<-MaturationCisternAreaData$RabB1 #rowMeans(MaturationCisternAreaData[,c("RabB","RabB1","RabB2","RabB3","RabB4","RabB5","RabB6","RabB7","RabB8","RabB9")])
C3<-MaturationCisternAreaData$RabC1
  #rowMeans(MaturationCisternAreaData[,c("RabC","RabC1","RabC2","RabC3","RabC4","RabC5","RabC6","RabC7","RabC8","RabC9")])
C4<-MaturationCisternAreaData$RabD1
  #rowMeans(MaturationCisternAreaData[,c("RabD","RabD1","RabD2","RabD3","RabD4","RabD5","RabD6","RabD7","RabD8","RabD9")])
C5<-MaturationCisternAreaData$RabE1
  #rowMeans(MaturationCisternAreaData[,c("RabE","RabE1","RabE2","RabE3","RabE4","RabE5","RabE6","RabE7","RabE8","RabE9")])
C1<-MaturationCisternAreaData$RabA1
  #rowMeans(MaturationCisternAreaData[,c("RabA","RabA1","RabA2","RabA3","RabA4","RabA5","RabA6","RabA7","RabA8","RabA9")])

dataframepromedioD1CisternArea<-data.frame(C5,C4,C3,C2,C1)
n<-length(dataframepromedioD1CisternArea$C1)*100
ticks<-seq(100,n,by=100)
dataframepromedioD1CisternArea$ticks<-ticks
d1<-melt(dataframepromedioD1CisternArea,id.vars="ticks")
CisternAreaGrafPromedio<-ggplot(d1, aes(x=ticks, y=value, fill=variable)) + geom_area()+labs(x="",y="")+ scale_fill_manual(values = c("C1" = "blue", "C2" = "skyblue2","C3"="green4","C4"="red","C5"="yellow"))+theme_classic()+theme(legend.position="none", axis.ticks.length=unit(0.5, "cm"))+theme(axis.ticks.margin=unit(0.5, "cm"))+scale_x_continuous(breaks= c(0,15000,30000,45000,60000))+theme(legend.key.size = unit(3, "cm"))#+theme(text=element_text(size = 30))+theme(legend.position="none")+theme(legend.title=element_blank())+theme(plot.title = element_text(hjust=0.7))+theme(axis.text.x =element_blank())+theme(axis.text.y = element_blank())+theme(legend.text = element_text(size =75 ))+theme(axis.title = element_text(size = 80))+theme(axis.line = element_line(size=3))+theme(axis.ticks = element_line(colour = "black", size = 3))
CisternAreaGrafPromedio
#ggsave("CisternAreaGrafcorrida2.png",plot = CisternAreaGrafPromedio, width = 26, height = 20, dpi = 150, units = "in", device='png')
```

*Distilation*
```{r banderaVesicularMean echo=FALSE, message=FALSE, warning=FALSE}

C2<-rowMeans(DistilationCisternAreaData[,c("RabB","RabB1","RabB2","RabB3","RabB4","RabB5","RabB6","RabB7","RabB8","RabB9")])
C3<-rowMeans(DistilationCisternAreaData[,c("RabC","RabC1","RabC2","RabC3","RabC4","RabC5","RabC6","RabC7","RabC8","RabC9")])
C4<-rowMeans(DistilationCisternAreaData[,c("RabD","RabD1","RabD2","RabD3","RabD4","RabD5","RabD6","RabD7","RabD8","RabD9")])
C5<-rowMeans(DistilationCisternAreaData[,c("RabE","RabE1","RabE2","RabE3","RabE4","RabE5","RabE6","RabE7","RabE8","RabE9")])
C1<-rowMeans(DistilationCisternAreaData[,c("RabA","RabA1","RabA2","RabA3","RabA4","RabA5","RabA6","RabA7","RabA8","RabA9")])

dataframepromedioD1CisternArea<-data.frame(C5,C4,C3,C2,C1)
n<-length(dataframepromedioD1CisternArea$C1)*100
ticks<-seq(100,n,by=100)
dataframepromedioD1CisternArea$ticks<-ticks
d1<-melt(dataframepromedioD1CisternArea,id.vars="ticks")
CisternAreaGrafPromedio<-ggplot(d1, aes(x=ticks, y=value, fill=variable)) + geom_area()+labs(x="",y="")+ scale_fill_manual(values = c("C1" = "blue", "C2" = "skyblue2","C3"="green4","C4"="red","C5"="yellow"))+theme_classic()+theme(legend.position="none", axis.ticks.length=unit(0.5, "cm"))+theme(axis.ticks.margin=unit(0.5, "cm"))+scale_x_continuous(breaks= c(0,15000,30000,45000,60000))+theme(legend.key.size = unit(3, "cm"))#+theme(text=element_text(size = 30))+theme(legend.position="none")+theme(legend.title=element_blank())+theme(plot.title = element_text(hjust=0.7))+theme(axis.text.x =element_blank())+theme(axis.text.y = element_blank())+theme(legend.text = element_text(size =75 ))+theme(axis.title = element_text(size = 80))+theme(axis.line = element_line(size=3))+theme(axis.ticks = element_line(colour = "black", size = 3))
CisternAreaGrafPromedio
#ggsave("CisternAreaGrafPromedio1.png",plot = CisternAreaGrafPromedio, width = 26, height = 20, dpi = 150, units = "in", device='png')
```

```{r banderaVesicularCorrida1 echo=FALSE, message=FALSE, warning=FALSE}

C2<-DistilationCisternAreaData$RabB #rowMeans(DistilationCisternAreaData[,c("RabB","RabB1","RabB2","RabB3","RabB4","RabB5","RabB6","RabB7","RabB8","RabB9")])
C3<-DistilationCisternAreaData$RabC
  #rowMeans(DistilationCisternAreaData[,c("RabC","RabC1","RabC2","RabC3","RabC4","RabC5","RabC6","RabC7","RabC8","RabC9")])
C4<-DistilationCisternAreaData$RabD
  #rowMeans(DistilationCisternAreaData[,c("RabD","RabD1","RabD2","RabD3","RabD4","RabD5","RabD6","RabD7","RabD8","RabD9")])
C5<-DistilationCisternAreaData$RabE
  #rowMeans(DistilationCisternAreaData[,c("RabE","RabE1","RabE2","RabE3","RabE4","RabE5","RabE6","RabE7","RabE8","RabE9")])
C1<-DistilationCisternAreaData$RabA
  #rowMeans(DistilationCisternAreaData[,c("RabA","RabA1","RabA2","RabA3","RabA4","RabA5","RabA6","RabA7","RabA8","RabA9")])

dataframepromedioD1CisternArea<-data.frame(C5,C4,C3,C2,C1)
n<-length(dataframepromedioD1CisternArea$C1)*100
ticks<-seq(100,n,by=100)
dataframepromedioD1CisternArea$ticks<-ticks
d1<-melt(dataframepromedioD1CisternArea,id.vars="ticks")
CisternAreaGrafPromedio<-ggplot(d1, aes(x=ticks, y=value, fill=variable)) + geom_area()+labs(x="",y="")+ scale_fill_manual(values = c("C1" = "blue", "C2" = "skyblue2","C3"="green4","C4"="red","C5"="yellow"))+theme_classic()+theme(legend.position="none", axis.ticks.length=unit(0.5, "cm"))+theme(axis.ticks.margin=unit(0.5, "cm"))+scale_x_continuous(breaks= c(0,15000,30000,45000,60000))+theme(legend.key.size = unit(3, "cm"))#+theme(text=element_text(size = 30))+theme(legend.position="none")+theme(legend.title=element_blank())+theme(plot.title = element_text(hjust=0.7))+theme(axis.text.x =element_blank())+theme(axis.text.y = element_blank())+theme(legend.text = element_text(size =75 ))+theme(axis.title = element_text(size = 80))+theme(axis.line = element_line(size=3))+theme(axis.ticks = element_line(colour = "black", size = 3))
CisternAreaGrafPromedio
#ggsave("CisternAreaGrafcorrida1.png",plot = CisternAreaGrafPromedio, width = 26, height = 20, dpi = 150, units = "in", device='png')
```

```{r banderaVesicularCorrida2 echo=FALSE, message=FALSE, warning=FALSE}

C2<-DistilationCisternAreaData$RabB1 #rowMeans(DistilationCisternAreaData[,c("RabB","RabB1","RabB2","RabB3","RabB4","RabB5","RabB6","RabB7","RabB8","RabB9")])
C3<-DistilationCisternAreaData$RabC1
  #rowMeans(DistilationCisternAreaData[,c("RabC","RabC1","RabC2","RabC3","RabC4","RabC5","RabC6","RabC7","RabC8","RabC9")])
C4<-DistilationCisternAreaData$RabD1
  #rowMeans(DistilationCisternAreaData[,c("RabD","RabD1","RabD2","RabD3","RabD4","RabD5","RabD6","RabD7","RabD8","RabD9")])
C5<-DistilationCisternAreaData$RabE1
  #rowMeans(DistilationCisternAreaData[,c("RabE","RabE1","RabE2","RabE3","RabE4","RabE5","RabE6","RabE7","RabE8","RabE9")])
C1<-DistilationCisternAreaData$RabA1
  #rowMeans(DistilationCisternAreaData[,c("RabA","RabA1","RabA2","RabA3","RabA4","RabA5","RabA6","RabA7","RabA8","RabA9")])

dataframepromedioD1CisternArea<-data.frame(C5,C4,C3,C2,C1)
n<-length(dataframepromedioD1CisternArea$C1)*100
ticks<-seq(100,n,by=100)
dataframepromedioD1CisternArea$ticks<-ticks
d1<-melt(dataframepromedioD1CisternArea,id.vars="ticks")
CisternAreaGrafPromedio<-ggplot(d1, aes(x=ticks, y=value, fill=variable)) + geom_area()+labs(x="",y="")+ scale_fill_manual(values = c("C1" = "blue", "C2" = "skyblue2","C3"="green4","C4"="red","C5"="yellow"))+theme_classic()+theme(legend.position="none", axis.ticks.length=unit(0.5, "cm"))+theme(axis.ticks.margin=unit(0.5, "cm"))+scale_x_continuous(breaks= c(0,15000,30000,45000,60000))+theme(legend.key.size = unit(3, "cm"))#+theme(text=element_text(size = 30))+theme(legend.position="none")+theme(legend.title=element_blank())+theme(plot.title = element_text(hjust=0.7))+theme(axis.text.x =element_blank())+theme(axis.text.y = element_blank())+theme(legend.text = element_text(size =75 ))+theme(axis.title = element_text(size = 80))+theme(axis.line = element_line(size=3))+theme(axis.ticks = element_line(colour = "black", size = 3))
CisternAreaGrafPromedio
#ggsave("CisternAreaGrafcorrida2.png",plot = CisternAreaGrafPromedio, width = 26, height = 20, dpi = 150, units = "in", device='png')
```


**CARGOS**
*VESICULAR TRANSPORT*
```{r solL, echo=FALSE, message=FALSE, warning=FALSE}
#Figura 2 con fusion homotipica
PostGolgimean<-rowMeans(VesicularTFData[,c("solL","solL1","solL2","solL3","solL4","solL5","solL6","solL7","solL8","solL9")])
#RabEmean<-rowMeans(VesicularTFData[,c("solLRabE","solLRabE1","solLRabE2","solLRabE3","solLRabE4","solLRabE5","solLRabE6","solLRabE7","solLRabE8","solLRabE9")])
RabAmean<-rowMeans(VesicularTFData[,c("solLRabA","solLRabA1","solLRabA2","solLRabA3","solLRabA4","solLRabA5","solLRabA6","solLRabA7","solLRabA8","solLRabA9")])
#C1
runC11<-VesicularTFData$solLRabA
runC12<-VesicularTFData$solLRabA1
runC13<-VesicularTFData$solLRabA2
runC14<-VesicularTFData$solLRabA3
runC15<-VesicularTFData$solLRabA4
runC16<-VesicularTFData$solLRabA5
runC17<-VesicularTFData$solLRabA6
runC18<-VesicularTFData$solLRabA7
runC19<-VesicularTFData$solLRabA8
runC110<-VesicularTFData$solLRabA9
#C5
runC51<-VesicularTFData$solL
runC52<-VesicularTFData$solL1
runC53<-VesicularTFData$solL2
runC54<-VesicularTFData$solL3
runC55<-VesicularTFData$solL4
runC56<-VesicularTFData$solL5
runC57<-VesicularTFData$solL6
runC58<-VesicularTFData$solL7
runC59<-VesicularTFData$solL8
runC510<-VesicularTFData$solL9
dataframesolL<-data.frame(runC11,runC12,runC13,runC14,runC15,runC16,runC17,runC18,runC19,runC110,RabAmean, runC51,runC52,runC53,runC54,runC55,runC56,runC57,runC58,runC59,runC510
,PostGolgimean)
n<-length(dataframesolL$RabAmean)*100
ticks<-seq(100,n,by=100)
dataframesolL$ticks<-ticks
d1<-melt(dataframesolL,id.vars="ticks")
solLGrafDPromedio<-ggplot(d1,aes(x=ticks,y=value,color=variable,size=variable))+geom_point()+geom_line(aes(x=ticks,y=value,color=variable))+labs(x="Ticks",y="solL")+scale_size_manual(values=c("RabAmean"= 2.5,"runC11"=1.0,"runC12"=1.0,"runC13"=1.0,"runC14"=1.0,"runC15"=1.0,"runC16"=1.0,"runC17"=1.0,"runC18"=1.0,"runC19"=1.0,"runC110"=1.0,"PostGolgimean"= 2.5,"runC51"=1.0,"runC52"=1.0,"runC53"=1.0,"runC54"=1.0,"runC55"=1.0,"runC56"=1.0,"runC57"=1.0,"runC58"=1.0,"runC59"=1.0,"runC510"=1.0))+scale_color_manual(values = c("runC11"="skyblue1","runC12"="skyblue1","runC13"="skyblue1","runC14"="skyblue1","runC15"="skyblue1","runC16"="skyblue1","runC17"="skyblue1","runC18"="skyblue1","runC18"="skyblue1","runC19"="skyblue1","runC110"="skyblue1","RabAmean" = "blue","runC51"="grey","runC52"="grey","runC53"="grey","runC54"="grey","runC55"="grey","runC56"="grey","runC57"="grey","runC58"="grey","runC58"="grey","runC59"="grey","runC510"="grey","PostGolgimean" = "grey1"))+ylim(0,2)+theme_classic()+theme(legend.position="none")
solLGrafDPromedio

#ggsave("solLGrafDPromedio.png",plot = solLGrafDPromedio, width = 26, height = 20, dpi = 150, units = "in", device='png' )

```

```{r solS, echo=FALSE, message=FALSE, warning=FALSE}
#Figura 2 con fusion homotipica
PostGolgimean<-rowMeans(VesicularTFData[,c("solS","solS1","solS2","solS3","solS4","solS5","solS6","solS7","solS8","solS9")])
#RabEmean<-rowMeans(VesicularTFData[,c("solSRabE","solSRabE1","solSRabE2","solSRabE3","solSRabE4","solSRabE5","solSRabE6","solSRabE7","solSRabE8","solSRabE9")])
RabAmean<-rowMeans(VesicularTFData[,c("solSRabA","solSRabA1","solSRabA2","solSRabA3","solSRabA4","solSRabA5","solSRabA6","solSRabA7","solSRabA8","solSRabA9")])
#C1
runC11<-VesicularTFData$solSRabA
runC12<-VesicularTFData$solSRabA1
runC13<-VesicularTFData$solSRabA2
runC14<-VesicularTFData$solSRabA3
runC15<-VesicularTFData$solSRabA4
runC16<-VesicularTFData$solSRabA5
runC17<-VesicularTFData$solSRabA6
runC18<-VesicularTFData$solSRabA7
runC19<-VesicularTFData$solSRabA8
runC110<-VesicularTFData$solSRabA9
#C5
runC51<-VesicularTFData$solS
runC52<-VesicularTFData$solS1
runC53<-VesicularTFData$solS2
runC54<-VesicularTFData$solS3
runC55<-VesicularTFData$solS4
runC56<-VesicularTFData$solS5
runC57<-VesicularTFData$solS6
runC58<-VesicularTFData$solS7
runC59<-VesicularTFData$solS8
runC510<-VesicularTFData$solS9
dataframesolS<-data.frame(runC11,runC12,runC13,runC14,runC15,runC16,runC17,runC18,runC19,runC110,RabAmean, runC51,runC52,runC53,runC54,runC55,runC56,runC57,runC58,runC59,runC510
,PostGolgimean)
n<-length(dataframesolS$RabAmean)*100
ticks<-seq(100,n,by=100)
dataframesolS$ticks<-ticks
d1<-melt(dataframesolS,id.vars="ticks")
solSGrafDPromedio<-ggplot(d1,aes(x=ticks,y=value,color=variable,size=variable))+geom_point()+geom_line(aes(x=ticks,y=value,color=variable))+labs(x="Ticks",y="solS")+scale_size_manual(values=c("RabAmean"= 2.5,"runC11"=1.0,"runC12"=1.0,"runC13"=1.0,"runC14"=1.0,"runC15"=1.0,"runC16"=1.0,"runC17"=1.0,"runC18"=1.0,"runC19"=1.0,"runC110"=1.0,"PostGolgimean"= 2.5,"runC51"=1.0,"runC52"=1.0,"runC53"=1.0,"runC54"=1.0,"runC55"=1.0,"runC56"=1.0,"runC57"=1.0,"runC58"=1.0,"runC59"=1.0,"runC510"=1.0))+scale_color_manual(values = c("runC11"="skyblue1","runC12"="skyblue1","runC13"="skyblue1","runC14"="skyblue1","runC15"="skyblue1","runC16"="skyblue1","runC17"="skyblue1","runC18"="skyblue1","runC18"="skyblue1","runC19"="skyblue1","runC110"="skyblue1","RabAmean" = "blue","runC51"="grey","runC52"="grey","runC53"="grey","runC54"="grey","runC55"="grey","runC56"="grey","runC57"="grey","runC58"="grey","runC58"="grey","runC59"="grey","runC510"="grey","PostGolgimean" = "grey1"))+ylim(0,2)+theme_classic()+theme(legend.position="none")
solSGrafDPromedio

#ggsave("solSGrafDPromedio.png",plot = solSGrafDPromedio, width = 26, height = 20, dpi = 150, units = "in", device='png' )

```

```{r memLS, echo=FALSE, message=FALSE, warning=FALSE}
#Figura 2 con fusion homotipica
RabCmean<-rowMeans(VesicularTFData[,c("memLSRabC","memLSRabC1","memLSRabC2","memLSRabC3","memLSRabC4","memLSRabC5","memLSRabC6","memLSRabC7","memLSRabC8","memLSRabC9")])
#RabEmean<-rowMeans(VesicularTFData[,c("memLSRabE","memLSRabE1","memLSRabE2","memLSRabE3","memLSRabE4","memLSRabE5","memLSRabE6","memLSRabE7","memLSRabE8","memLSRabE9")])
RabAmean<-rowMeans(VesicularTFData[,c("memLSRabA","memLSRabA1","memLSRabA2","memLSRabA3","memLSRabA4","memLSRabA5","memLSRabA6","memLSRabA7","memLSRabA8","memLSRabA9")])
#C1
runC11<-VesicularTFData$memLSRabA
runC12<-VesicularTFData$memLSRabA1
runC13<-VesicularTFData$memLSRabA2
runC14<-VesicularTFData$memLSRabA3
runC15<-VesicularTFData$memLSRabA4
runC16<-VesicularTFData$memLSRabA5
runC17<-VesicularTFData$memLSRabA6
runC18<-VesicularTFData$memLSRabA7
runC19<-VesicularTFData$memLSRabA8
runC110<-VesicularTFData$memLSRabA9
#C3
runC31<-VesicularTFData$memLSRabC
runC32<-VesicularTFData$memLSRabC1
runC33<-VesicularTFData$memLSRabC2
runC34<-VesicularTFData$memLSRabC3
runC35<-VesicularTFData$memLSRabC4
runC36<-VesicularTFData$memLSRabC5
runC37<-VesicularTFData$memLSRabC6
runC38<-VesicularTFData$memLSRabC7
runC39<-VesicularTFData$memLSRabC8
runC310<-VesicularTFData$memLSRabC9
dataframememLS<-data.frame(runC11,runC12,runC13,runC14,runC15,runC16,runC17,runC18,runC19,runC110,RabAmean, runC31,runC32,runC33,runC34,runC35,runC36,runC37,runC38,runC39,runC310
,RabCmean)
n<-length(dataframememLS$RabAmean)*100
ticks<-seq(100,n,by=100)
dataframememLS$ticks<-ticks
d1<-melt(dataframememLS,id.vars="ticks")
memLSGrafDPromedio<-ggplot(d1,aes(x=ticks,y=value,color=variable,size=variable))+geom_point()+geom_line(aes(x=ticks,y=value,color=variable))+labs(x="Ticks",y="memLS")+scale_size_manual(values=c("RabAmean"= 2.5,"runC11"=1.0,"runC12"=1.0,"runC13"=1.0,"runC14"=1.0,"runC15"=1.0,"runC16"=1.0,"runC17"=1.0,"runC18"=1.0,"runC19"=1.0,"runC110"=1.0,"RabCmean"= 2.5,"runC31"=1.0,"runC32"=1.0,"runC33"=1.0,"runC34"=1.0,"runC35"=1.0,"runC36"=1.0,"runC37"=1.0,"runC38"=1.0,"runC39"=1.0,"runC310"=1.0))+scale_color_manual(values = c("runC11"="skyblue1","runC12"="skyblue1","runC13"="skyblue1","runC14"="skyblue1","runC15"="skyblue1","runC16"="skyblue1","runC17"="skyblue1","runC18"="skyblue1","runC18"="skyblue1","runC19"="skyblue1","runC110"="skyblue1","RabAmean" = "blue","runC31"="greenyellow","runC32"="greenyellow","runC33"="greenyellow","runC34"="greenyellow","runC35"="greenyellow","runC36"="greenyellow","runC37"="greenyellow","runC38"="greenyellow","runC38"="greenyellow","runC39"="greenyellow","runC310"="greenyellow","RabCmean" = "green4"))+ylim(0,2)+theme_classic()+theme(legend.position="none")
memLSGrafDPromedio

#ggsave("memLSGrafDPromedio.png",plot = memLSGrafDPromedio, width = 26, height = 20, dpi = 150, units = "in", device='png' )

```

*MATURATION*
```{r solS, echo=FALSE, message=FALSE, warning=FALSE}
#Figura 2 con fusion homotipica
PostGolgimean<-rowMeans(MaturationData[,c("solS","solS1","solS2","solS3","solS4","solS5","solS6","solS7","solS8","solS9")])
#RabEmean<-rowMeans(MaturationData[,c("solSRabE","solSRabE1","solSRabE2","solSRabE3","solSRabE4","solSRabE5","solSRabE6","solSRabE7","solSRabE8","solSRabE9")])
RabAmean<-rowMeans(MaturationData[,c("solSRabA","solSRabA1","solSRabA2","solSRabA3","solSRabA4","solSRabA5","solSRabA6","solSRabA7","solSRabA8","solSRabA9")])
#C1
runC11<-MaturationData$solSRabA
runC12<-MaturationData$solSRabA1
runC13<-MaturationData$solSRabA2
runC14<-MaturationData$solSRabA3
runC15<-MaturationData$solSRabA4
runC16<-MaturationData$solSRabA5
runC17<-MaturationData$solSRabA6
runC18<-MaturationData$solSRabA7
runC19<-MaturationData$solSRabA8
runC110<-MaturationData$solSRabA9
#C5
runC51<-MaturationData$solS
runC52<-MaturationData$solS1
runC53<-MaturationData$solS2
runC54<-MaturationData$solS3
runC55<-MaturationData$solS4
runC56<-MaturationData$solS5
runC57<-MaturationData$solS6
runC58<-MaturationData$solS7
runC59<-MaturationData$solS8
runC510<-MaturationData$solS9
dataframesolS<-data.frame(runC11,runC12,runC13,runC14,runC15,runC16,runC17,runC18,runC19,runC110,RabAmean, runC51,runC52,runC53,runC54,runC55,runC56,runC57,runC58,runC59,runC510
,PostGolgimean)
n<-length(dataframesolS$RabAmean)*100
ticks<-seq(100,n,by=100)
dataframesolS$ticks<-ticks
d1<-melt(dataframesolS,id.vars="ticks")
solSGrafDPromedio<-ggplot(d1,aes(x=ticks,y=value,color=variable,size=variable))+geom_point()+geom_line(aes(x=ticks,y=value,color=variable))+labs(x="Ticks",y="solS")+scale_size_manual(values=c("RabAmean"= 2.5,"runC11"=1.0,"runC12"=1.0,"runC13"=1.0,"runC14"=1.0,"runC15"=1.0,"runC16"=1.0,"runC17"=1.0,"runC18"=1.0,"runC19"=1.0,"runC110"=1.0,"PostGolgimean"= 2.5,"runC51"=1.0,"runC52"=1.0,"runC53"=1.0,"runC54"=1.0,"runC55"=1.0,"runC56"=1.0,"runC57"=1.0,"runC58"=1.0,"runC59"=1.0,"runC510"=1.0))+scale_color_manual(values = c("runC11"="skyblue1","runC12"="skyblue1","runC13"="skyblue1","runC14"="skyblue1","runC15"="skyblue1","runC16"="skyblue1","runC17"="skyblue1","runC18"="skyblue1","runC18"="skyblue1","runC19"="skyblue1","runC110"="skyblue1","RabAmean" = "blue","runC51"="grey","runC52"="grey","runC53"="grey","runC54"="grey","runC55"="grey","runC56"="grey","runC57"="grey","runC58"="grey","runC58"="grey","runC59"="grey","runC510"="grey","PostGolgimean" = "grey1"))+ylim(0,2)+theme_classic()+theme(legend.position="none")
solSGrafDPromedio

#ggsave("solSGrafDPromedio.png",plot = solSGrafDPromedio, width = 26, height = 20, dpi = 150, units = "in", device='png' )

```

```{r solL, echo=FALSE, message=FALSE, warning=FALSE}
#Figura 2 con fusion homotipica
PostGolgimean<-rowMeans(MaturationData[,c("solL","solL1","solL2","solL3","solL4","solL5","solL6","solL7","solL8","solL9")])
#RabEmean<-rowMeans(MaturationData[,c("solLRabE","solLRabE1","solLRabE2","solLRabE3","solLRabE4","solLRabE5","solLRabE6","solLRabE7","solLRabE8","solLRabE9")])
RabAmean<-rowMeans(MaturationData[,c("solLRabA","solLRabA1","solLRabA2","solLRabA3","solLRabA4","solLRabA5","solLRabA6","solLRabA7","solLRabA8","solLRabA9")])
#C1
runC11<-MaturationData$solLRabA
runC12<-MaturationData$solLRabA1
runC13<-MaturationData$solLRabA2
runC14<-MaturationData$solLRabA3
runC15<-MaturationData$solLRabA4
runC16<-MaturationData$solLRabA5
runC17<-MaturationData$solLRabA6
runC18<-MaturationData$solLRabA7
runC19<-MaturationData$solLRabA8
runC110<-MaturationData$solLRabA9
#C5
runC51<-MaturationData$solL
runC52<-MaturationData$solL1
runC53<-MaturationData$solL2
runC54<-MaturationData$solL3
runC55<-MaturationData$solL4
runC56<-MaturationData$solL5
runC57<-MaturationData$solL6
runC58<-MaturationData$solL7
runC59<-MaturationData$solL8
runC510<-MaturationData$solL9
dataframesolL<-data.frame(runC11,runC12,runC13,runC14,runC15,runC16,runC17,runC18,runC19,runC110,RabAmean, runC51,runC52,runC53,runC54,runC55,runC56,runC57,runC58,runC59,runC510
,PostGolgimean)
n<-length(dataframesolL$RabAmean)*100
ticks<-seq(100,n,by=100)
dataframesolL$ticks<-ticks
d1<-melt(dataframesolL,id.vars="ticks")
solLGrafDPromedio<-ggplot(d1,aes(x=ticks,y=value,color=variable,size=variable))+geom_point()+geom_line(aes(x=ticks,y=value,color=variable))+labs(x="Ticks",y="solL")+scale_size_manual(values=c("RabAmean"= 2.5,"runC11"=1.0,"runC12"=1.0,"runC13"=1.0,"runC14"=1.0,"runC15"=1.0,"runC16"=1.0,"runC17"=1.0,"runC18"=1.0,"runC19"=1.0,"runC110"=1.0,"PostGolgimean"= 2.5,"runC51"=1.0,"runC52"=1.0,"runC53"=1.0,"runC54"=1.0,"runC55"=1.0,"runC56"=1.0,"runC57"=1.0,"runC58"=1.0,"runC59"=1.0,"runC510"=1.0))+scale_color_manual(values = c("runC11"="skyblue1","runC12"="skyblue1","runC13"="skyblue1","runC14"="skyblue1","runC15"="skyblue1","runC16"="skyblue1","runC17"="skyblue1","runC18"="skyblue1","runC18"="skyblue1","runC19"="skyblue1","runC110"="skyblue1","RabAmean" = "blue","runC51"="grey","runC52"="grey","runC53"="grey","runC54"="grey","runC55"="grey","runC56"="grey","runC57"="grey","runC58"="grey","runC58"="grey","runC59"="grey","runC510"="grey","PostGolgimean" = "grey1"))+ylim(0,2)+theme_classic()+theme(legend.position="none")
solLGrafDPromedio

#ggsave("solLGrafDPromedio.png",plot = solLGrafDPromedio, width = 26, height = 20, dpi = 150, units = "in", device='png' )

```

```{r memLS, echo=FALSE, message=FALSE, warning=FALSE}
#Figura 2 
RabCmean<-rowMeans(MaturationData[,c("memLSRabC","memLSRabC1","memLSRabC2","memLSRabC3","memLSRabC4","memLSRabC5","memLSRabC6","memLSRabC7","memLSRabC8","memLSRabC9")])
#RabEmean<-rowMeans(MaturationData[,c("memLSRabE","memLSRabE1","memLSRabE2","memLSRabE3","memLSRabE4","memLSRabE5","memLSRabE6","memLSRabE7","memLSRabE8","memLSRabE9")])
RabAmean<-rowMeans(MaturationData[,c("memLSRabA","memLSRabA1","memLSRabA2","memLSRabA3","memLSRabA4","memLSRabA5","memLSRabA6","memLSRabA7","memLSRabA8","memLSRabA9")])
#C1
runC11<-MaturationData$memLSRabA
runC12<-MaturationData$memLSRabA1
runC13<-MaturationData$memLSRabA2
runC14<-MaturationData$memLSRabA3
runC15<-MaturationData$memLSRabA4
runC16<-MaturationData$memLSRabA5
runC17<-MaturationData$memLSRabA6
runC18<-MaturationData$memLSRabA7
runC19<-MaturationData$memLSRabA8
runC110<-MaturationData$memLSRabA9
#C3
runC31<-MaturationData$memLSRabC
runC32<-MaturationData$memLSRabC1
runC33<-MaturationData$memLSRabC2
runC34<-MaturationData$memLSRabC3
runC35<-MaturationData$memLSRabC4
runC36<-MaturationData$memLSRabC5
runC37<-MaturationData$memLSRabC6
runC38<-MaturationData$memLSRabC7
runC39<-MaturationData$memLSRabC8
runC310<-MaturationData$memLSRabC9
dataframememLS<-data.frame(runC11,runC12,runC13,runC14,runC15,runC16,runC17,runC18,runC19,runC110,RabAmean, runC31,runC32,runC33,runC34,runC35,runC36,runC37,runC38,runC39,runC310
,RabCmean)
n<-length(dataframememLS$RabAmean)*100
ticks<-seq(100,n,by=100)
dataframememLS$ticks<-ticks
d1<-melt(dataframememLS,id.vars="ticks")
memLSGrafDPromedio<-ggplot(d1,aes(x=ticks,y=value,color=variable,size=variable))+geom_point()+geom_line(aes(x=ticks,y=value,color=variable))+labs(x="Ticks",y="memLS")+scale_size_manual(values=c("RabAmean"= 2.5,"runC11"=1.0,"runC12"=1.0,"runC13"=1.0,"runC14"=1.0,"runC15"=1.0,"runC16"=1.0,"runC17"=1.0,"runC18"=1.0,"runC19"=1.0,"runC110"=1.0,"RabCmean"= 2.5,"runC31"=1.0,"runC32"=1.0,"runC33"=1.0,"runC34"=1.0,"runC35"=1.0,"runC36"=1.0,"runC37"=1.0,"runC38"=1.0,"runC39"=1.0,"runC310"=1.0))+scale_color_manual(values = c("runC11"="skyblue1","runC12"="skyblue1","runC13"="skyblue1","runC14"="skyblue1","runC15"="skyblue1","runC16"="skyblue1","runC17"="skyblue1","runC18"="skyblue1","runC18"="skyblue1","runC19"="skyblue1","runC110"="skyblue1","RabAmean" = "blue","runC31"="greenyellow","runC32"="greenyellow","runC33"="greenyellow","runC34"="greenyellow","runC35"="greenyellow","runC36"="greenyellow","runC37"="greenyellow","runC38"="greenyellow","runC38"="greenyellow","runC39"="greenyellow","runC310"="greenyellow","RabCmean" = "green4"))+ylim(0,2)+theme_classic()+theme(legend.position="none")
memLSGrafDPromedio

#ggsave("memLSGrafDPromedio.png",plot = memLSGrafDPromedio, width = 26, height = 20, dpi = 150, units = "in", device='png' )

```

*DISTILATION*
```{r solS, echo=FALSE, message=FALSE, warning=FALSE}
#Figura 2 estable sin saturación
PostGolgimean<-rowMeans(DistilationData[,c("solS","solS1","solS2","solS3","solS4","solS5","solS6","solS7","solS8","solS9")])
#RabEmean<-rowMeans(DistilationData[,c("solSRabE","solSRabE1","solSRabE2","solSRabE3","solSRabE4","solSRabE5","solSRabE6","solSRabE7","solSRabE8","solSRabE9")])
RabAmean<-rowMeans(DistilationData[,c("solSRabA","solSRabA1","solSRabA2","solSRabA3","solSRabA4","solSRabA5","solSRabA6","solSRabA7","solSRabA8","solSRabA9")])
#C1
runC11<-DistilationData$solSRabA
runC12<-DistilationData$solSRabA1
runC13<-DistilationData$solSRabA2
runC14<-DistilationData$solSRabA3
runC15<-DistilationData$solSRabA4
runC16<-DistilationData$solSRabA5
runC17<-DistilationData$solSRabA6
runC18<-DistilationData$solSRabA7
runC19<-DistilationData$solSRabA8
runC110<-DistilationData$solSRabA9
#C5
runC51<-DistilationData$solS
runC52<-DistilationData$solS1
runC53<-DistilationData$solS2
runC54<-DistilationData$solS3
runC55<-DistilationData$solS4
runC56<-DistilationData$solS5
runC57<-DistilationData$solS6
runC58<-DistilationData$solS7
runC59<-DistilationData$solS8
runC510<-DistilationData$solS9
dataframesolS<-data.frame(runC11,runC12,runC13,runC14,runC15,runC16,runC17,runC18,runC19,runC110,RabAmean, runC51,runC52,runC53,runC54,runC55,runC56,runC57,runC58,runC59,runC510
,PostGolgimean)
n<-length(dataframesolS$RabAmean)*100
ticks<-seq(100,n,by=100)
dataframesolS$ticks<-ticks
d1<-melt(dataframesolS,id.vars="ticks")
solSGrafDPromedio<-ggplot(d1,aes(x=ticks,y=value,color=variable,size=variable))+geom_point()+geom_line(aes(x=ticks,y=value,color=variable))+labs(x="Ticks",y="solS")+scale_size_manual(values=c("RabAmean"= 2.5,"runC11"=1.0,"runC12"=1.0,"runC13"=1.0,"runC14"=1.0,"runC15"=1.0,"runC16"=1.0,"runC17"=1.0,"runC18"=1.0,"runC19"=1.0,"runC110"=1.0,"PostGolgimean"= 2.5,"runC51"=1.0,"runC52"=1.0,"runC53"=1.0,"runC54"=1.0,"runC55"=1.0,"runC56"=1.0,"runC57"=1.0,"runC58"=1.0,"runC59"=1.0,"runC510"=1.0))+scale_color_manual(values = c("runC11"="skyblue1","runC12"="skyblue1","runC13"="skyblue1","runC14"="skyblue1","runC15"="skyblue1","runC16"="skyblue1","runC17"="skyblue1","runC18"="skyblue1","runC18"="skyblue1","runC19"="skyblue1","runC110"="skyblue1","RabAmean" = "blue","runC51"="grey","runC52"="grey","runC53"="grey","runC54"="grey","runC55"="grey","runC56"="grey","runC57"="grey","runC58"="grey","runC58"="grey","runC59"="grey","runC510"="grey","PostGolgimean" = "grey1"))+ylim(0,2)+theme_classic()+theme(legend.position="none")
solSGrafDPromedio

#ggsave("solSGrafDPromedio.png",plot = solSGrafDPromedio, width = 26, height = 20, dpi = 150, units = "in", device='png' )

```

```{r solL, echo=FALSE, message=FALSE, warning=FALSE}
#Figura 2 con fusion homotipica
PostGolgimean<-rowMeans(DistilationData[,c("solL","solL1","solL2","solL3","solL4","solL5","solL6","solL7","solL8","solL9")])
#RabEmean<-rowMeans(DistilationData[,c("solLRabE","solLRabE1","solLRabE2","solLRabE3","solLRabE4","solLRabE5","solLRabE6","solLRabE7","solLRabE8","solLRabE9")])
RabAmean<-rowMeans(DistilationData[,c("solLRabA","solLRabA1","solLRabA2","solLRabA3","solLRabA4","solLRabA5","solLRabA6","solLRabA7","solLRabA8","solLRabA9")])
#C1
runC11<-DistilationData$solLRabA
runC12<-DistilationData$solLRabA1
runC13<-DistilationData$solLRabA2
runC14<-DistilationData$solLRabA3
runC15<-DistilationData$solLRabA4
runC16<-DistilationData$solLRabA5
runC17<-DistilationData$solLRabA6
runC18<-DistilationData$solLRabA7
runC19<-DistilationData$solLRabA8
runC110<-DistilationData$solLRabA9
#C5
runC51<-DistilationData$solL
runC52<-DistilationData$solL1
runC53<-DistilationData$solL2
runC54<-DistilationData$solL3
runC55<-DistilationData$solL4
runC56<-DistilationData$solL5
runC57<-DistilationData$solL6
runC58<-DistilationData$solL7
runC59<-DistilationData$solL8
runC510<-DistilationData$solL9
dataframesolL<-data.frame(runC11,runC12,runC13,runC14,runC15,runC16,runC17,runC18,runC19,runC110,RabAmean, runC51,runC52,runC53,runC54,runC55,runC56,runC57,runC58,runC59,runC510
,PostGolgimean)
n<-length(dataframesolL$RabAmean)*100
ticks<-seq(100,n,by=100)
dataframesolL$ticks<-ticks
d1<-melt(dataframesolL,id.vars="ticks")
solLGrafDPromedio<-ggplot(d1,aes(x=ticks,y=value,color=variable,size=variable))+geom_point()+geom_line(aes(x=ticks,y=value,color=variable))+labs(x="Ticks",y="solL")+scale_size_manual(values=c("RabAmean"= 2.5,"runC11"=1.0,"runC12"=1.0,"runC13"=1.0,"runC14"=1.0,"runC15"=1.0,"runC16"=1.0,"runC17"=1.0,"runC18"=1.0,"runC19"=1.0,"runC110"=1.0,"PostGolgimean"= 2.5,"runC51"=1.0,"runC52"=1.0,"runC53"=1.0,"runC54"=1.0,"runC55"=1.0,"runC56"=1.0,"runC57"=1.0,"runC58"=1.0,"runC59"=1.0,"runC510"=1.0))+scale_color_manual(values = c("runC11"="skyblue1","runC12"="skyblue1","runC13"="skyblue1","runC14"="skyblue1","runC15"="skyblue1","runC16"="skyblue1","runC17"="skyblue1","runC18"="skyblue1","runC18"="skyblue1","runC19"="skyblue1","runC110"="skyblue1","RabAmean" = "blue","runC51"="grey","runC52"="grey","runC53"="grey","runC54"="grey","runC55"="grey","runC56"="grey","runC57"="grey","runC58"="grey","runC58"="grey","runC59"="grey","runC510"="grey","PostGolgimean" = "grey1"))+ylim(0,2)+theme_classic()+theme(legend.position="none")
solLGrafDPromedio

#ggsave("solLGrafDPromedio.png",plot = solLGrafDPromedio, width = 26, height = 20, dpi = 150, units = "in", device='png' )

```

```{r memLS, echo=FALSE, message=FALSE, warning=FALSE}
#Figura 2 
RabCmean<-rowMeans(DistilationData[,c("memLSRabC","memLSRabC1","memLSRabC2","memLSRabC3","memLSRabC4","memLSRabC5","memLSRabC6","memLSRabC7","memLSRabC8","memLSRabC9")])
#RabEmean<-rowMeans(DistilationData[,c("memLSRabE","memLSRabE1","memLSRabE2","memLSRabE3","memLSRabE4","memLSRabE5","memLSRabE6","memLSRabE7","memLSRabE8","memLSRabE9")])
RabAmean<-rowMeans(DistilationData[,c("memLSRabA","memLSRabA1","memLSRabA2","memLSRabA3","memLSRabA4","memLSRabA5","memLSRabA6","memLSRabA7","memLSRabA8","memLSRabA9")])
#C1
runC11<-DistilationData$memLSRabA
runC12<-DistilationData$memLSRabA1
runC13<-DistilationData$memLSRabA2
runC14<-DistilationData$memLSRabA3
runC15<-DistilationData$memLSRabA4
runC16<-DistilationData$memLSRabA5
runC17<-DistilationData$memLSRabA6
runC18<-DistilationData$memLSRabA7
runC19<-DistilationData$memLSRabA8
runC110<-DistilationData$memLSRabA9
#C3
runC31<-DistilationData$memLSRabC
runC32<-DistilationData$memLSRabC1
runC33<-DistilationData$memLSRabC2
runC34<-DistilationData$memLSRabC3
runC35<-DistilationData$memLSRabC4
runC36<-DistilationData$memLSRabC5
runC37<-DistilationData$memLSRabC6
runC38<-DistilationData$memLSRabC7
runC39<-DistilationData$memLSRabC8
runC310<-DistilationData$memLSRabC9
dataframememLS<-data.frame(runC11,runC12,runC13,runC14,runC15,runC16,runC17,runC18,runC19,runC110,RabAmean, runC31,runC32,runC33,runC34,runC35,runC36,runC37,runC38,runC39,runC310
,RabCmean)
n<-length(dataframememLS$RabAmean)*100
ticks<-seq(100,n,by=100)
dataframememLS$ticks<-ticks
d1<-melt(dataframememLS,id.vars="ticks")
memLSGrafDPromedio<-ggplot(d1,aes(x=ticks,y=value,color=variable,size=variable))+geom_point()+geom_line(aes(x=ticks,y=value,color=variable))+labs(x="Ticks",y="memLS")+scale_size_manual(values=c("RabAmean"= 2.5,"runC11"=1.0,"runC12"=1.0,"runC13"=1.0,"runC14"=1.0,"runC15"=1.0,"runC16"=1.0,"runC17"=1.0,"runC18"=1.0,"runC19"=1.0,"runC110"=1.0,"RabCmean"= 2.5,"runC31"=1.0,"runC32"=1.0,"runC33"=1.0,"runC34"=1.0,"runC35"=1.0,"runC36"=1.0,"runC37"=1.0,"runC38"=1.0,"runC39"=1.0,"runC310"=1.0))+scale_color_manual(values = c("runC11"="skyblue1","runC12"="skyblue1","runC13"="skyblue1","runC14"="skyblue1","runC15"="skyblue1","runC16"="skyblue1","runC17"="skyblue1","runC18"="skyblue1","runC18"="skyblue1","runC19"="skyblue1","runC110"="skyblue1","RabAmean" = "blue","runC31"="greenyellow","runC32"="greenyellow","runC33"="greenyellow","runC34"="greenyellow","runC35"="greenyellow","runC36"="greenyellow","runC37"="greenyellow","runC38"="greenyellow","runC38"="greenyellow","runC39"="greenyellow","runC310"="greenyellow","RabCmean" = "green4"))+ylim(0,2)+theme_classic()+theme(legend.position="none")
memLSGrafDPromedio

#ggsave("memLSGrafDPromedio.png",plot = memLSGrafDPromedio, width = 26, height = 20, dpi = 150, units = "in", device='png' )

```